臺灣桃園地方法院刑事判決　　　　　　100年度簡上字第574號
上　訴　人
即　被　告　戴桂枝
上列上訴人即被告因竊盜案件，不服本院中華民國100 年8 月31
日100 年度桃簡字第2181號第一審刑事簡易判決（聲請簡易判決
處刑案號：100 年度速偵字第185 號），提起上訴，本院管轄之
第二審合議庭判決如下：
    主      文
上訴駁回。
戴桂枝緩刑貳年。
    事實及理由
一、本案經本院合議庭審理結果，認原審以上訴人即被告戴桂枝
    犯刑法第320 條第1 項之竊盜罪，判處被告拘役20日，並諭
    知以新臺幣（下同）1,000 元折算1 日之易科罰金折算標準
    ，其認事用法及量刑均無不當，應予維持，並引用原審簡易
    判決書所記載之事實、證據及理由（含聲請簡易判決處刑書
    ，如附件）。
二、被告上訴意旨略以：被告係因一時糊塗犯錯，現已誠心懺悔
    ，並已與被害人達成和解取得原諒，又被告身體狀況不佳，
    且因無工作而乏經濟來源，復需照顧小孩，希鈞院念及被告
    初犯能予從輕量刑並予緩刑機會等語。
三、按法官於有罪判決如何量處罪刑，甚或是否宣告緩刑，均為
    實體法賦予審理法官裁量之刑罰權事項，法官行使此項裁量
    權，自得依據個案情節，參酌刑法第57條所定各款犯罪情狀
    之規定，於法定刑度內量處被告罪刑；除有逾越該罪法定刑
    或法定要件，或未能符合法規範體系及目的，或未遵守一般
    經驗及論理法則，或顯然逾越裁量，或濫用裁量等違法情事
    之外，自不得任意指摘其量刑違法（最高法院80年台非字第
    473 號、75年台上字第7033號、72年台上字第6696號、72年
    台上字第3647號判例意旨參照）。查本件原審係認被告犯刑
    法第320 條第1 項之竊盜罪，並審酌被告係因一時貪念始竊
    取他人之物，惟所竊得之財物價值非鉅（價值148 元），且
    犯後自白犯行並被害人已取回上開遭竊財物，及其竊盜之行
    為手段等一切情狀，量處拘役20日，並諭知以1,000 元折算
    1 日之易科罰金折算標準，其認事用法並無違誤，所為量刑
    亦無失當之處，則被告上訴意旨未具體指摘原判決量刑究有
    何違法或失當之處，徒請求從輕量刑云云，為無理由，應予
    駁回。
四、末查被告前未曾受有期徒刑以上刑之宣告，有臺灣高等法院
    被告前案紀錄表在卷可按，念其因一時失慮致誤蹈法網，經
    此科刑教訓，應能知所警惕而無再犯之虞，且被告業與被害
    人達成和解，賠償被害人所受損害，並被害人亦表示不予追
    究等情，有和解書、悔過書及本院辦理刑事案件電話紀錄查
    詢表附卷可稽（參見本院卷第6 、7 、16頁），是本院認被
    告所受本件刑之宣告，以暫不執行為適當，爰依刑法第74條
    第1 項第1 款之規定，併予宣告緩刑2 年，以啟自新。
據上論斷，應依刑事訴訟法第455 條之1 第1 項、第3 項、第36
8 條、第373 條，刑法第74條第1 項第1 款，判決如主文。
本案經檢察官戴瑞麒到庭執行職務。
中    華    民    國  100     年    11    月    14    日
                  刑事第七庭審判長法  官  鄭吉雄
                                  法  官  丁俞尹
                                  法  官  陳振嘉
以上正本證明與原本無異。
不得上訴。
                                  書記官  陳玉芳
中    華    民    國   100    年    11    月    14    日